臺灣臺南地方法院刑事判決　
111年度交易字第158號
公  訴  人  臺灣臺南地方檢察署檢察官
被      告  潘勝泰



上列被告因公共危險案件，經檢察官提起公訴（111年度偵字第2
235號），因被告於本院審理中就被訴事實為有罪之陳述，經本
院裁定以簡式審判程序審理，判決如下：
    主  文
潘勝泰犯駕駛動力交通工具而吐氣所含酒精濃度達每公升零點二
五毫克以上之罪，累犯，處有期徒刑捌月。
    事  實
一、潘勝泰前於民國109年間，因酒後駕車之公共危險案件，經臺
    灣臺南地方法院以109年度交簡字第1473號判決判處有期徒刑6
    月，併科罰金新臺幣6萬元確定。有期徒刑部分，於110年5月
    7日執行完畢出監。詎猶不知悔改，明知吐氣所含酒精濃度達每
    公升0.25毫克以上，不得駕駛動力交通工具，仍於111年1月8日
    15時許起至16時30分許止，在臺南市永康區中山北路某處工
    地飲酒後，未待酒精消退，即基於酒後駕駛動力交通工具之犯
    意，於同日16時40分許騎乘車牌號碼000-000號普通重型機車
    上路。嗣於同日16時58分許，行經臺南市永康區東橋十街與東
    橋五路口時，為警攔檢，發現其身上散發酒味，乃於同日17
    時3分，對其施以吐氣酒精濃度測試，測得其吐氣所含酒精濃度
    達每公升0.35毫克，而查悉上情。
二、案經臺南市政府警察局永康分局報告臺灣臺南地方檢察署檢
    察官偵查起訴。
    理  由
一、本件被告潘勝泰所犯為死刑、無期徒刑、最輕本刑為3年以
    上有期徒刑以外之罪，亦非屬高等法院管轄之第一審案件，
    其於審理程序進行中，先就被訴事實為有罪之陳述，經法官
    告知簡式審判程序之旨，並聽取公訴檢察官之意見後，依刑
    事訴訟法第273條之1第1項、第273條之2等規定，裁定進行
    簡式審判程序，且不受同法第159條第1項、第161條之2、第
    161條之3、第163條之1及第164條至第170條所規定證據能力
    認定及調查方式之限制，合先敘明。
二、上揭犯罪事實，業據被告於警詢及偵審中均坦承不諱，並有
    臺南市政府警察局道路交通事故當事人酒精測定紀錄表一紙
    在卷可稽（參見警卷第17頁），足見被告之自白確與事實相
    符，堪予採信。綜此，被告酒醉駕車之公共危險犯行，事證
    明確，堪以認定，應依法論科。
三、按行為後法律有變更者，適用行為時之法律，但行為後之法
    律有利於行為人者，適用最有利於行為人之法律，刑法第2
    條第1項規定甚明。被告行為後，刑法185條之3第1項不能安
    全駕駛動力交通工具罪業於111年1月28日修正公布，於同年
    月30日施行，修正前該項之法定刑為「2年以下有期徒刑，
    得併科20萬元以下罰金」，修正後則提高為「3年以下有期
    徒刑，得併科30萬元以下罰金」，經比較結果，新法並未較
    為有利，自應適用行為時即修正前之規定論處。故核被告所
    為係犯修正前刑法第185 條之3 第1 項第1 款駕駛動力交通
    工具而吐氣所含酒精濃度達每公升0.25毫克以上之罪。被告
    前有如事實欄所載之前科紀錄等情，有臺灣高等法院被告前
    案紀錄表1份在卷可稽。被告於有期徒刑執行完畢後，5年內
    故意再犯本件法定刑有期徒刑以上之罪，依刑法第47條第1
    項之規定，構成累犯。本院審酌被告受前案有期徒刑執行完
    畢，理應生警惕作用，期待其返回社會後能因此自我控管，
    詎未生警惕，於前開案件執行完畢不滿1年，再為罪質相同
    之本件酒後駕車犯行，足見前開案件有期徒刑執行之成效不
    彰，其對刑罰之反應力顯然薄弱，惡性非輕，因認有加重其
    刑之必要，爰依刑法第47條第1項規定，加重其刑。茲審酌
    被告呼氣酒精濃度數值、酒後騎乘機車對交通安全之影響程
    度、幸未肇事、犯罪後於本院審理時坦承犯行之態度，兼衡
    其品行、智識程度、家庭、經濟狀況（均詳卷）等一切情狀
    ，量處如主文所示之刑，以資懲儆。
據上論斷，應依刑事訴訟法第273條之1第1項、第299條第1項前
段，刑法第2條第1項前段、（修正前）第185條之3第1項第1款、
第47條第1項，刑法施行法第1條之1，判決如主文。
本案經檢察官盧駿道到庭執行職務。
中　　華　　民　　國　　111 　年　　8 　　月　　2 　　日
                      刑事第九庭  法　官  卓穎毓
以上正本證明與原本無異。
如不服本判決應於收受本判決後20日內向本院提出上訴書狀，並
應敘述具體理由。其未敘述上訴理由者，應於上訴期間屆滿後20
日內向本院補提理由書狀（均須按他造當事人之人數附繕本）「
切勿逕送上級法院」。 
　　　　　　　　　　　　　　　　　書記官  歐慧琪
中　　華　　民　　國　　111 　年　　8 　　月　　2 　　日
附錄論罪科刑法條：
修正前中華民國刑法第185條之3
駕駛動力交通工具而有下列情形之一者，處2年以下有期徒刑，
得併科20萬元以下罰金：
一、吐氣所含酒精濃度達每公升零點二五毫克或血液中酒精濃度
    達百分之零點零五以上。
二、有前款以外之其他情事足認服用酒類或其他相類之物，致不
    能安全駕駛。
三、服用毒品、麻醉藥品或其他相類之物，致不能安全駕駛。
因而致人於死者，處3年以上10年以下有期徒刑；致重傷者，處1
年以上7年以下有期徒刑。
曾犯本條或陸海空軍刑法第 54 條之罪，經有罪判決確定或經緩
起訴處分確定，於五年內再犯第 1 項之罪因而致人於死者，處
無期徒刑或 5 年以上有期徒刑；致重傷者，處 3 年以上 10 年
以下有期徒刑。